【裁判字號】    89,上易,2595
【裁判日期】    891004
【裁判案由】    詐欺
【裁判全文】
臺灣高等法院臺中分院刑事判決                  八十九年度上易字第二五九五號
    上  訴  人
    即  被  告  乙  ○
右列上訴人因詐欺案件，不服臺灣臺中地方法院中華民國八十九年十月四日第一審判
決（民國八十九年度易字第七七○號；起訴案號：臺灣臺中地方法院檢察署八十九年
度偵字第三七○號），提起上訴，本院判決如左：
    主  文
上訴駁回。
    事實及理由
一、本案經本院審理結果，認第一審判決認事用法及量刑均無不當，應予維持，並引
    用第一審判決書記載之事實、證據及理由（如附件）。
二、被告上訴意旨否認犯罪，經核並無理由，應予駁回。
三、據上論斷，應依刑事訴訟法第三百六十八條、第三百七十三條，判決如主文。
本案經檢察官甲○○到庭執行職務。
中      華      民      國    八十九    年      十二    月      六      日
                                  臺灣高等法院臺中分院刑事第八庭
                                        審判長法  官  羅  得  村
                                            法  官  古  金  男
                                              法  官  林  輝  煌
右正本證明與原本無異。
不得上訴。
                                              書記官  劉  恒  宏
中      華      民      國    八十九    年      十二    月      七      日
                                                                        Ｄ
臺灣臺中地方法院刑事判決                          八十九年度易字第七七號
    公  訴  人  臺灣臺中地方法院檢察署檢察官
    被      告  乙  ○  男二十五歲（民國○○○年○月○○○日生）業工
                        住臺中縣石岡鄉○○路山下巷三之二十九號
                        身分證統一編號：Ｚ000000000號
右列被告因詐欺案件，經檢察官提起公訴（八十九年度偵字第三七０號），本院判決
如左：
    主  文
乙○共同連續意圖為自己不法之所有，以詐術使人將本人之物交付，處有期徒刑陸月
。
    事  實
一、乙○夥同姓名、住居所均不詳，年約三十餘歲自稱「賴經理」之成年男子二人共
    同基於意圖為自己不法所有之概括犯意聯絡，對外以偽稱所開立名為「龍翔傳播
    公司」之伴遊公司需招募伴遊司機為名，先在報紙分類廣告刊登徵傳播公司司機
    ，並以行動電話０九三九─四五三、0000000000號為聯絡工具，並對
    前來應徵者先由「賴經理」以行動電話聯絡，再由乙○當場佯稱：應徵之司機須
    以汽車為抵押品，然因該公司停車場遭人破壞，為免應徵者之車輛亦遭破壞，改
    用現金抵押，如沒有現金，則可將其汽車典當為餌，以騙取不知情之應徵者繳交
    保證金。乙○則擔任與應徵者接洽面試、將應徵者帶往當鋪典當、拿取保證金等
    工作。乙○先於八十八年十二月三日，以上開方法，使應徵者丙○○信以為真，
    進而陷於錯誤，隨即將丙○○帶至位於臺中縣豐原市○○路一一三之一號中央當
    鋪（不知情），典當丙○○所有之車牌號碼Ｑ八─八０九五號自小客車，詐得新
    臺幣（下同）十八萬元；後又於八十八年十二月二十九日（公訴人誤繕為八十九
    年一月二十九日）下午二時許，以同上開之手法，使應徵者黃瑞鵬信以為真，進
    而陷於錯誤，隨即將黃瑞鵬帶至位於臺中市○○路四四八之四號中區當鋪，欲典
    當黃瑞鵬所有之車牌號碼Ｇ５─六一０號營業小客車時，為中區當鋪職員蔣文富
    發現有詐，拒決接受其典當，並報警查獲，致乙○未能得逞。
二、案經臺中市警察局第二分局報請臺灣臺中地方法院檢察署檢察官偵查起訴。
    理  由
一、訊據被告固不否認有陪同丙○○、黃瑞鵬前往典當車子之事實，惟辯稱：伊沒有
    詐欺，也沒有與「賴經理」共謀，報紙廣告不是伊所刊，伊係受僱於「賴經理」
    擔任助理，伊只負責把人帶到飯店即可，丙○○、黃瑞鵬他們當車子時伊只是跟
    著過去而已，丙○○的十八萬元伊匯給了「賴經理」，伊原是講好每月薪水三萬
    元，如果有帶到人之後再抽成，但伊連第一次薪水都沒有領到云云。惟查：右揭
    事實，業經證人即被害人黃瑞鵬、丙○○分別於警、偵訊中及本院審理時到庭指
    述綦詳，並經證人蔣文富於警、偵訊中證述屬實，且證人即被害人丙○○於本院
    審理時亦明確結證稱：被告也有跟「賴經理」通電話，後來被告跟「賴經理」都
    不見了，當初被告是帶伊從後門進去飯店，被告說要上樓，伊等很久都一直等不
    到被告，人就不見了等語（詳見本院八十九年九月二十日審判筆錄），另證人即
    被害人黃瑞鵬於檢察官偵查中亦指稱：係被告告訴伊車庫被砸，車子暫不能放車
    庫，要伊把車子典當當保證金，被告並帶伊找當舖等詞（詳見偵卷第二十六頁）
    ，足見被告確係與「賴經理」共謀詐騙行為無誤，此外，復有中央當鋪當單影本
    一紙附卷可稽，益見被告上開所辯顯係事後圖卸刑責之詞，不足採信，又被告與
    「賴經理」二人於取得丙○○的十八萬元後，即逃逸無縱，足認渠等有為自己不
    法所有之意圖甚明，本件事證明確，被告犯行洵堪認定。
二、核被告所為，係犯刑法第三百三十九條第一項之詐欺取財罪、同條第三項第一項
    之詐欺取財未遂罪。被告與該姓名、住居所均不詳，年約三十餘歲自稱「賴經理
    」之成年男子二人間，具有犯意聯絡及行為分擔，為共同正犯。又被告先後二次
    犯行（一次既遂、一次未遂），時間緊接，所犯又係構成要件相同之罪名，顯係
    基於概括之犯意為之，為連續犯，依刑法第五十六條規定，以詐欺取財既遂一罪
    論，並加重其刑。爰審酌被告之素行、犯罪之動機、目的僅為貪圖一時之小利、
    所詐得財物之價值、所生危害及犯罪後之態度等一切情狀，量處如主文所示之刑
    ，以示懲儆。
據上論斷，應依刑事訴訟法第二百九十九條第一項前段，刑法第二十八條、第五十六
條、第三百三十九條第一項，罰金罰鍰提高標準條例第一條前段，判決如主文。
本案經檢察官陳幸敏到庭執行職務
中      華      民      國      八十九      年      十      月    四    日
                                    臺灣臺中地方法院刑事第四庭
                                        法  官  許  旭  聖
右正本證明與原本無異。
如不服本判決，應於送達後十日內向本院提出上訴狀（須附繕本），上訴於臺灣高等
法院臺中分院。
                                        書記官
中      華      民      國      八十九      年      十      月     六   日
附錄本判決論罪科刑之法條：
刑法第三百三十九條
意圖為自己或第三人不法之所有，以詐術使人將本人或第三人之物交付者，處五年以
下有期徒刑、拘役或科或併科一千元以下罰金。
以前項方法得財產上不法之利益或使第三人得之者，亦同。
前二項之未遂犯罰之。


司法院資訊處製作；財團法人民間司法改革基金會備份。
